臺灣臺南地方法院刑事判決
109年度易字第1316號
公  訴  人  臺灣臺南地方檢察署檢察官
被      告  葉廖淑君


上列被告因竊盜案件，經檢察官提起公訴（109年度偵字第19727
號），本院判決如下：
    主  文
葉廖淑君犯侵入住宅竊盜罪，處有期徒刑陸月，如易科罰金，以
新臺幣壹仟元折算壹日。
    事  實
一、葉廖淑君意圖為自己不法所有，基於加重竊盜之犯意，於民
    國107年2月3日17時40分許，騎乘腳踏車行經柯泰安位於臺
    南市○○區○○路000巷00號住處時，因見上址住處1樓無人看顧
    ，遂侵入上址住處1樓，並徒手竊取柯泰安所有之三星手機1
    支(序號：000000000000000號，價值新臺幣1萬6千元)，得
    手後隨即騎車離去，之後又將上開手機轉讓予其夫葉彥麟，
    葉彥麟並於107年3月24日插入其申請之手機門號0000000000
    號SIM卡使用，復於同年5月間將該手機轉售予他人(葉彥麟
    犯收受贓物罪業經判決確定)。嗣經警接獲柯泰安報案後，
    調取該手機序號之通聯紀錄，發現該手機插用上開葉彥麟門
    號之情形，因而查獲上情。
二、案經臺灣臺南地方檢察署檢察官自動檢舉偵查起訴。
    理  由
壹、程序方面
一、傳聞證據部分：
    按被告以外之人於審判外之言詞或書面陳述，除法律有規定
    者外，不得作為證據。又被告以外之人於審判外之陳述，雖
    不符同法第159條之1至第159條之4之規定，但經當事人於審
    判程序同意作為證據，法院審酌該言詞或書面陳述作成時之
    情況，認為適當者，亦得為證據；而當事人、代理人、辯護
    人於法院調查時，知有該等不符合同法第159條之1至第159
    條之4之不得為證據之情形，而未於言詞辯論終結前聲明異
    議者，視為有前項之同意，刑事訴訟法第159條第1項、第15
    9條之5分別定有明文。查本判決所引用之各該被告以外之人
    於審判外之陳述，被告於本院準備程序及檢察官於本院審理
    時均表示沒有意見，本院審酌上開證據資料製作時之情況，
    尚無違法不當及證明力明顯過低之瑕疵，亦認為以之作為證
    據應屬適當，依刑事訴訟法第159條之5規定，認前揭證據資
    料均有證據能力。
二、非傳聞證據部分：
    至於卷內所存經本院引用證據之非供述證據部分，與本院待
    證事實間均具有關聯性，且無證據證明係公務員違背法定程
    序所取得，是依刑事訴訴法第158條之4之反面解釋，自有證
    據能力。
貳、認定犯罪事實所憑之證據及理由：
一、訊據被告葉廖淑君矢口否認有侵入住宅竊盜之犯行，辯稱：
    當時因為我女兒失蹤，我有騎腳踏車出去找，但我不確定監
    視器翻拍照片中騎腳踏車的人是不是我，因為員警說腳踏車
    前方有菜藍，我騎的腳踏車是沒有菜藍的。本案失竊之手機
    不是我給葉彥麟的，是他自己去買的云云。經查：
  ㈠柯泰安所有之上開手機，於前揭時地遭竊等情，業據被害人
    柯泰安於警詢及偵查中證述：我於107年2月3日17時30分，
    發現住處屋內財物遭竊，有手機、現金等等物品被竊，當時
    我們家人都在2樓，我住處隔壁有監視器，有錄到1名女子身
    著深色長褲騎腳踏車，在案發時間17時許，拿著提袋從我住
    處走出等語綦詳。並有監視器翻拍照片4張、監視器光碟1片
    在卷可佐。
  ㈡又被告之配偶葉彥麟於107年3月24日曾以其申請之000000000
    0門號，搭配上開手機而犯收受贓物罪等情，亦有000000000
    0門號申辦人資料、該門號之雙向通聯記錄、通聯調閱查詢
    單2紙及本院108年易字第970號判決、臺灣高等法院臺南分
    院109年度上易字第88號判決各1份等在卷為憑。
　㈢被告雖否認有竊盜犯行，並以前詞置辯，惟由被告於警詢時
    所供：我女兒離家出走，我都是騎腳踏車到臺南市安南區、
    仁德區及永康區去找她，警方所提示被害人住處隔壁監視器
    於107年2月3日17時許有拍到1名女子身穿深色長褲騎腳踏車
    ，拿著提袋從被害人住處離開之相片，有可能是我經過要去
    尋找小孩才被拍攝到的，相片中人跟我有點相似等語，及證
    人即被告之夫葉彥麟於另案(即葉彥麟被訴收受贓物罪)審理
    中所供：柯泰安住宅遭竊案照片4張，畫面中的女子很像我
    太太等語(見本院卷第59頁)，再衡諸常情，一般人對自己之
    身形外觀應係十分熟悉，而被告之配偶與被告長時間親密相
    處，理當亦無誤認之可能，其2人面對監視器翻拍照片，既
    不約而同地供稱照片中人與被告相似，足見監視器翻拍照片
    中之人有高度可能性係被告。再參以被害人柯泰安遭竊之手
    機嗣後又由被告之夫葉彥麟取得使用，而葉彥麟對於該手機
    之來源僅推稱係向外勞購買，卻始終無法提出證明；及被告
    本身亦曾以相同手法（即以找尋女兒為藉口，騎腳踏車四處
    找尋目標後，再侵入住宅）竊盜，次數多達7次，犯罪時間
    分布於106年4月至107年3月間，與本案犯罪時間相差不遠，
    有被告之前案紀錄表及臺灣高等法院臺南分院108年度上易
    字第78號判決一份在卷足稽，經多方勾稽，堪認此係被告慣
    用之手法，從而可認監視器中騎腳踏車經過被害人柯泰安住
    處附近及拿提袋從該住處走出之女子為被告無訛，被告所辯
    委不足採。本案事證明確，被告犯行洵堪認定。　　
二、論罪科刑
　㈠被告行為後，刑法第321條已於108年5月29日修正並經總統公
    布，將修正前之法定刑度「處6月以上5年以下有期徒刑，得
    併科10萬元以下罰金」，提高刑度為「處6月以上5年以下有
    期徒刑，得併科50萬元以下罰金」，並於同年月31日生效，
    二相比較，以修正前規定有利於被告，依刑法第2條第1項前
    段，應適用修正前之規定。核被告所為，係犯修正前刑法第
    321條第1項第1款侵入住宅竊盜罪。
　㈡爰審酌被告前已有詐欺之前科紀錄(未構成累犯)，仍未記取
    教訓，且正值青壯，不思以正途取財，為貪圖小利而隨意侵
    入他人住宅竊盜，除造成被害人柯泰安之財物損失及居家安
    寧受到干擾外，對社會治安亦造成相當程度之影響，犯後又
    飾詞否認犯行，未見絲毫悔意，亦未賠償被害人柯泰安之損
    失，至為不該，兼衡被告具高中畢業之教育程度，現無業，
    先生目前離家，生活開銷需賴親友資助，與2名兒子同住，
    其中1名兒子現尚就讀高中，家庭經濟況不佳等一切情狀，
    從輕量處如主文所示之刑，並諭知易科罰金之折算標準。
三、沒收部分
　　按犯罪所得，屬於犯罪行為人者，沒收之。刑法第38條之1
    第1項前段定有明文。經查：被告竊盜之手機，因已轉交予
    其夫葉彥麟，並經葉彥麟再以1萬4千5百元轉賣他人，而法
    院就葉彥麟因此所獲得之不法利得已宣告沒收及追徵，有本
    院108年易字第970號判決、臺灣高等法院臺南分院109年度
    上易字第88號判決各1份等在卷為憑，被告已未保有本案之
    不法利得，爰不為沒收及追徵之諭知，附此敘明。　　　
據上論斷，應依刑事訴訟法第299條第1 項前段，刑法第2條第1
項前段、修正前第321條第1項、第41條第1項前段，刑法施行法
第1條之1第1項，判決如主文。
本案經檢察官高振瑋提起公訴，檢察官黃慶瑋到庭執行職務。
中　　華　　民　　國　　110 　年　　3 　　月　　22　　日
　　　　　　　　　刑事第十二庭  法　官　包梅真
以上正本證明與原本無異。
如不服本判決應於收受本判決後20日內向本院提出上訴書狀，並
應敘述具體理由。其未敘述上訴理由者，應於上訴期間屆滿後20
日內向本院補提理由書狀（均須按他造當事人之人數附繕本）「
切勿逕送上級法院」。 
　　　　　　　　　　　　　　　  書記官  薛雯庭　　　　　
中　　華　　民　　國　　110 　年　　3 　　月　　22　　日
附錄法條：
修正前中華民國刑法第321條
犯前條第1項、第2項之罪而有下列情形之一者，處6月以上5年以
下有期徒刑，得併科10萬元以下罰金：
一、侵入住宅或有人居住之建築物、船艦或隱匿其內而犯之。
二、毀越門窗、牆垣或其他安全設備而犯之。
三、攜帶兇器而犯之。
四、結夥三人以上而犯之。
五、乘火災、水災或其他災害之際而犯之。
六、在車站、港埠、航空站或其他供水、陸、空公眾運輸之舟、
    車、航空機內而犯之。
前項之未遂犯罰之。